【裁判字號】    95,訴,1090
【裁判日期】    951031
【裁判案由】    毒品危害防制條例
【裁判全文】
臺灣桃園地方法院刑事判決              95年度訴字第1090號
公  訴  人  臺灣桃園地方法院檢察署檢察官
被      告  甲○○
                      號
                    （另案在臺灣桃園監獄執行中）
指定辯護人  本院公設辯護人楊晴翔
上列被告因違反毒品危害防制條例案件，經檢察官提起公訴（95
年度毒偵字第1852號）及移送併辦（95年度毒偵字第2727號、第
3241號），被告於準備程序進行中為有罪之陳述，經本院合議庭
裁定由受命法官獨任進行簡式審判程序後，檢察官聲請改依協商
程序而為判決，本院判決如下：
    主  文
甲○○連續施用第一級毒品，累犯，處有期徒刑拾月。扣案第一
級毒品海洛因貳包（驗餘淨重共計零點壹柒公克），沒收銷燬之
；注射針筒貳支，均沒收。
一、犯罪事實：
    甲○○前曾於民國86年間因偽造文書等案件，經本院於89年
    年6月9日以88年度訴緝字第34號判決判處有期徒刑1年3月，
    嗣甲○○提起上訴，再經臺灣高等法院、最高法院分別駁回
    上訴確定；又於86年間因犯詐欺案件，經本院於89年6月2日
    以86年度易字第5223號判決有期徒刑1 年，被告提起上訴，
    嗣經臺灣高等法院駁回上訴確定，上開數罪，經本院裁定應
    執行有期徒刑2年2 月確定，至93年8月18日假釋出監，嗣再
    經法院撤銷假釋，於94年8月16日入監執行殘刑3月9 日，於
    94年11月24日執行完畢。又於89年間因施用毒品案件，經本
    院於89年10月21日以89年度毒聲字第5581號裁定送觀察、勒
    戒後，認有繼續施用毒品之傾向，再由本院於89年10月21日
    以89年度毒聲字第6684號裁定令入戒治處所施以強制戒治，
    嗣經裁定停止戒治並交付保護管束，再經本院撤銷停止戒治
    ，所餘期間令入戒治處所施以強制戒治，於92年10月7 日戒
    治期滿執行完畢，並由臺灣桃園地方法院檢察署檢察官於92
    年11月5 日以92年度戒毒偵字第214 號為不起訴處分確定。
    詎甲○○猶未戒除毒癮，於前次強制戒治執行完畢後5 年內
    ，復基於施用第一級毒品海洛因之概括犯意，於95年3 月24
    日起至95年6 月底止，在桃園縣桃園市火車站等處，以針筒
    注射之方式，連續非法施用第一級毒品海洛因多次。嗣先於
    95年3 月24日12時30分許，在桃園縣桃園市桃園火車站前為
    警查獲，並扣得其所有且供施用海洛因用之注射針筒1 支；
    另於95年5 月9 日14 時30分許，在桃園縣平鎮市○○路290
    號前為警查獲，並扣得第一級毒品海洛因1 包（驗餘淨重0.
    10公克）及其所有且供施用海洛因用之注射針筒1 支；復於
    95年6 月10日22時30分許，在桃園縣新屋鄉○○路與梅高路
    口前為警查獲，並扣得第一級毒品海洛因1 包（驗餘淨重
    0.07公克）。案經桃園縣政府警察局報請臺灣桃園地方法院
    檢察署檢察官偵查起訴及移送併案審理。
二、證據：
  (一)被告甲○○於本院行準備程序時自白（見本院95年10月11
      日簡式審判程序筆錄）。
  (二)臺灣檢驗科技股份有限公司濫用藥物尿液檢驗報告3份。
  (三)法務部調查局鑑定通知書2 份。
 （四)臺灣高等法院被告前案紀錄表1 份。
  (五)扣案第一級毒品海洛因2 包（驗餘淨重共計0.17公克）、
      注射針筒2支。
三、本件經檢察官與被告於審判外達成協商之合意且被告已認罪
    ，其合意內容為：被告願受科刑範圍為有為期徒刑10月。經
    查，上開協商合意並無刑事訴訟法第455條之4第1 項所列情
    形之一，檢察官聲請改依協商程序而為判決，本院爰不經言
    詞辯論，於協商合意範圍內為協商判決，合予敘明。
四、附記事項：
    查被告行為後，刑法於94年2 月2 日公布，於95年7 月1 日
    施行，其中修正第2 條、第47條、第56條規定。按行為後法
    律有變更者，適用行為時之法律，但行為後之法律有利於行
    為人者，適用最有利於行為人之法律，現行刑法第2 條第1
    項訂有明文。此條規定乃與刑法第1 條罪刑法定主義契合，
    而貫徹法律禁止溯及既往原則，係規範行為後法律變更所生
    新舊法律比較適用之準據法，是刑法第2 條本身雖經修正，
    但刑法第2 條既屬適用法律之準據法，本身尚無比較新舊法
    之問題，應一律適用裁判時之現行刑法第2 條規定以決定適
    用之刑罰法律，先予辨明。又以本次刑法修正之比較新舊法
    ，應就罪刑有關之共犯、未遂犯、想像競合犯、牽連犯、連
    續犯、結合犯，以及累犯加重、自首減輕暨其他法定加減原
    因（如身分加減）與加減例等一切情形，綜其全部罪刑之結
    果而為比較，最高法院95年5 月23日著有95年度第8 次刑庭
    會議決議可資參照，再按比較適用最有利於行為人之法律，
    應就罪刑有關之一切情形比較其全部結果，而為一體之適用
    ，不應一部分適用新法，一部分適用舊法，最高法院29 年
    上字第964 號判例意旨參照。查(1)刑法第56條連續犯之規定
    業於94年1 月7 日修正刪除，並於95年7 月1 日施行。是於
    新法修正施行後，被告之數犯罪行為，即須分論併罰。此刪
    除雖非犯罪構成要件之變更，但顯已影響行為人刑罰之法律
    效果，比較新、舊法結果，自應以被告行為時之法律即舊法
    論以連續犯對被告較為有利。(2)刑法第47條累犯之規定，修
    正前規定：「受有期徒刑之執行完畢，或受無期徒刑或有期
    徒刑一部之執行而赦免後，5 年以內再犯有期徒刑以上之罪
    者，為累犯，加重本刑至二分之一。」；修正後刑法第47
    條第1 項規定：「受徒刑之執行完畢，或一部之執行而赦免
    後，5 年以內故意再犯有期徒刑以上之罪者，為累犯，並加
    重本刑至二分之一。」，本案被告無論依修正前之刑法第47
    條，或修正後之刑法第47條第1 項之規定，均構成累犯，對
    被告而言並無不同。(3)綜合上述各條文修正前、後之比較，
    揆諸前揭最高法院決議、判例意旨及修正後刑法第2 條第1
    項前段、後段規定之「從舊、從輕」原則，及法律一體適用
    ，不容割裂之原則，自應適用被告行為時之法律，即修正前
    刑法之相關規定予以論處。
五、應適用之法條：刑事訴訟法第273 條之1 第1 項、第455 條
    之2 第1 項、第455 條之4 第2 項、第455 條之8 、第454
    條第2項，毒品危害防制條例第10條第1項、第18條第1 項前
    段，修正後刑法第2條第1項前段、修正前刑法第11條、第56
    條、第47條、第38條第1 項第2 款。
六、協商判決除有刑事訴訟法第455 條之4 第1 項第1 款於本訊
    問程序終結前，被告撤銷協商合意或檢察官撤回協商聲請者
    ；第2 款被告協商之意思非出於自由意志者；第4 款被告所
    犯之罪非第455 條之2 第1 項所定得以協商判決者；第6 款
    被告有其他較重之裁判上一罪之犯罪事實者；第7 款法院認
    應諭知免刑或免訴、不受理者情形之一，及違反同條第2 項
    「法院應於協商合意範圍內為判決；法院為協商判決所科之
    刑，以宣告緩刑或二年以下有期徒刑、拘役或罰金為限」之
    規定者外，不得上訴。
七、如有前述例外得上訴之情形，又不服本件判決，得自收受判
    決送達之日起10日內，向本院提出上訴書狀，上訴於第二審
    法院。
中    華    民    國    95    年    10    月     31   日
                  臺灣桃園地方法院刑事第七庭
                        法  官  賴淑美
以上正本證明與原本無異。
                        書記官  陳育君
中    華    民    國    95    年    10    月     31   日


司法院資訊處製作；財團法人民間司法改革基金會備份。
